【裁判字號】    96,交聲,1479
【裁判日期】    970325
【裁判案由】    聲明異議
【裁判全文】
臺灣高雄地方法院交通事件裁定        96年度交聲字第1479號
    原處分機關  高雄市政府交通局
    異  議  人
    即受處分人  甲○○
上列異議人因違反道路交通管理處罰條例案件，對於高雄市政府
於民國96年12月3 日所為之裁處（高市府交裁字第裁32-B000000
00號），聲明異議，本院裁定如下：
    主  文
異議駁回。
    理  由
一、原處分意旨略以：異議人即受處分人於民國96年11月6 日20
    時25分許，在高雄市○○路，將其所有車號Y7-129號營業一
    般小客車（下稱本件小客車）前後兩邊玻璃門上黏貼不透明
    反光紙，經舉發後原處分機關裁處罰鍰新台幣（下同）900
    元等語。
二、異議意旨略以：異議人甲○○所有本件小客車於上開時、地
    為警舉發上開違規事項，惟夜間之光線本較日間微弱，當然
    無法在夜間從窗外透視車內，員警於夜間取締有違常理。另
    本件小客車僅有在左、右邊之前、後車窗約四分之一面積之
    部位黏貼遮陽用之反光紙，尚無礙於車窗可透視之目的，爰
    聲請撤銷云云。
三、按計程車在前、後兩邊玻璃門上，黏貼不透明反光紙者，處
    汽車所有人新臺幣九百元以上一千八百元以下罰鍰，道路交
    通管理處罰條例第16條第1 項第4款定有明文。
四、本件異議人甲○○固坦承本件小客車有於前揭時、地黏貼反
    光紙之事實，惟矢口否認有何違規行為，並以前揭情詞置辯
    。經查，異議人之本件小客車在前、後兩邊玻璃門上，於上
    開時、地有黏貼不透明反光紙之違規事實，此有高雄市政府
    警察局楠梓分局96年11月28日高市警楠分六字第0960026359
    號函、高雄市政府警察局96年11月6日高市警交字第B000000
    00號舉發違反道路交通管理事件通知單各1 份在卷可查（見
    本院卷第13、15頁）。又證人即舉發本件違規之警員沈振祥
    到庭結證稱：一般統稱隔熱紙即反光紙，營業小客車可以貼
    反光紙，但須能透視車內狀況達可以看到乘客之程度才合法
    ，當時異議人之本件小客車除前面擋風玻璃外之車窗玻璃是
    貼深色反光紙，所貼反光紙面積約每面窗戶的四分之三，後
    面擋風玻璃是全部都貼，我目視範圍看不到乘客，無法透視
    車內狀況，才開單舉發等語（見本院卷第22、23頁）。證人
    沈振祥係就案發當日親身經歷之舉發經過作證，所證內容，
    就其目擊異議人違規情節及舉發經過敘述詳確，並無瑕疵，
    顯非一般憑空捏造證詞可擬，且衡情證人沈振祥為高雄市政
    府警察局楠梓分局加昌派出所之警員，僅係於依法執行勤務
    時，適時發現異議人之本件小客車在前、後兩邊玻璃門上有
    黏貼不透明反光紙之違規而舉發，其與異議人素不相識，復
    無怨隙，應無甘冒觸犯偽證之罪責，故意構詞誣陷異議人之
    必要，茍無其他積極證據可佐，已難認其有何濫行舉發違規
    之情形，證人沈振祥上開所述應可採信。另依道路交通管理
    處罰條例科處行政罰事件，依據公法爭議之舉證責任分配法
    則，固應先由行政機關就其業已履踐相關正當法律程序，以
    及人民應受處罰之客觀違反法令行為，負證明之責，受處罰
    人就行政機關已為相當證明之前開事項，若主張欠缺主觀歸
    責條件或為其他抗辯，亦須就其所辯提出反證。惟行政機關
    對於前開應為舉證事項，並非不得以執行查察取締勤務人員
    ，依據調查人證之程序，使就親歷事實提供不可替代之證明
    方法。受處罰人就該證人所述見聞經過之真實性倘有質疑，
    除依法定交互詢問程序加以檢驗外，亦不得僅因證人之個人
    身分、地位或與當事人之關係而謂其不得作證，或憑己意指
    為必須代以其他特定之證據方法，此在證人業已具結願依偽
    證罰則擔保證言可信之場合，尤屬當然。況異議人於本院審
    理中到庭自承其所貼之隔熱紙係稍微暗暗的等語（見本院卷
    第21頁），且未提出充分證據以供本院調查本件自小客車之
    車窗所貼隔熱紙之面積僅四分之一，本院復查無何證據足資
    證明證人沈振祥有捏造事實違法取締之情事，自難僅憑異議
    人之片面指述，遽認本件取締有何違背常情之情形，則執勤
    警員本其維護交通秩序、公眾安全職責所為之舉發，自應受
    到合法、正確之推定。本案違規事實既經舉發警員到庭為證
    ，輔以異議人所陳事實綜合審酌，異議人確有前述之違規行
    為已堪認定，異議人猶執前詞置辯，顯不足採信。
五、綜核上情，異議人確有計程車在前、後兩邊玻璃門上，黏貼
    不透明反光紙之違規事實至為明確，洵堪認定，從而原處分
    機關依道路交通管理處罰條例第16條第1 項第4 款規定，裁
    處罰鍰900 元，核無不當。本件異議為無理由，應予駁回。
據上論斷，應依道路交通案件處理辦法第19條，裁定如主文。
中    華    民    國    97    年    3     月    25    日
                  交通法庭    法  官  何佩陵
以上正本證明與原本無異。
如不服本裁定應於送達後5日內向本院提出抗告狀。
中    華    民    國    97    年    3     月    25    日
                              書記官  鍾淑美


司法院資訊處製作；財團法人民間司法改革基金會備份。
